【裁判字號】    91,訴,727
【裁判日期】    920820
【裁判案由】    營利事業所得稅
【裁判全文】
臺中高等行政法院判決                              九十一年度訴字第七二七號
                              .
    原      告  甲○○○○○○.
    訴訟代理人  戊○○
                丁○○
    被      告  財政部臺灣省中區國稅局
    代  表  人  乙○○
    訴訟代理人  丙○○
右當事人間因營利事業所得稅事件，原告不服財政部中華民國九十一年八月二十七日
台財訴字第○九一一三五五五三七號訴願決定，提起行政訴訟，本院判決如左︰
    主  文
原告之訴駁回。
訴訟費用由原告負擔。
    事  實
壹、事實概要：
    緣原告八十六年度營利事業所得稅結算申報，列報營業收入淨額新台幣（以下同
    ）二○、一七一、八一二元，營業成本一三、七一六、八三二元，全年所得額為
    虧損一一一、五四○元。經被告機關初查以其逾期未提示營業成本有關帳冊等相
    關資料供核，致進銷存無法勾稽，乃按視唱中心之同業利潤標準（標準行業代號
    ：八七○三之一一，毛利率百分之五十八）核算營業成本為八、四七二、一六一
    元，核定全年所得額為五、一四七、六二一元。原告不服，就營業成本項目申經
    復查結果，獲准增列營業成本九八九、六一四元，變更核定全年所得額為四、一
    五八、○○七元，原告仍表不服，循序提起訴願，遞遭決定駁回，遂提起行政訴
    訟。
貳、兩造聲明：
  一、原告聲明求為判決：
      訴願決定及原處分（復查決定）均撤銷。另為適法之處分。
  二、被告聲明求為判決：
      駁回原告之訴。
參、兩造之爭點：
  一、原告主張之理由：
（一）按「帳簿有塗改內容或有缺、漏頁數，經查明無不法情事，且會計記錄銜接，
      憑證相符者，仍應查帳核定。」營利事業所得稅查核準則第七條定有明文；再
      按「營利事業經稽徵機關依現行所得稅法第八十三條第三項規定核定所得額後
      ，於行政救濟時始行補提帳證，應准予查帳核定。說明：二、查現行所得稅法
      第八十三條第三項既已刪除『不得提出異議』之規定，營利事業於行政救濟時
      ，如已提示符合法令規定之帳簿及文據，申請查帳核定者，稽徵機關應予受理
      ，以符修法意旨。」財政部七十九年十一月二十八日台財稅第七九○三六七三
      四○號函亦釋有明文。準此，納稅義務人於復查、訴願、訴訟行政救濟程序進
      行中，任何階段補提或補正帳簿文據如無不法情事，稽徵機關均應查帳核實認
      定，以期符合租稅公平正義及實質課稅原則，方能使納稅義務人心悅誠服繳稅
      ，故政府任官設職，稽徵機關查帳徵稅既屬權力，亦為責任。遍查所得稅法及
      年度營利事業所得稅結算申報書並無明文規定納稅義務人於辦理年度結算申報
      時要編製商品進銷存明細表供查帳員勾稽成本分析，只有營利事業所得稅查核
      準則第五十七條規定：「進貨、銷貨、存貨帳簿及進貨、銷貨憑證，未載明貨
      物名稱、數量，其能補正並提供進銷存明細表，經查核相符後，應予查帳認定
      。」納稅義務人提供之帳簿憑證包括補正齊全，能否勾稽成本分析，亦有考驗
      查帳員素質、能力及經驗，若有勾稽困難之處，應可通知營利事業會計當面逐
      一查對說明，或盡輔導補正之納稅服務，不宜以「同一事證」；「成本無法勾
      稽」等語拒人於外，視查帳核定為施捨、寬待。原告冀求者非為減稅，只求核
      實課徵符合公平正義及實質課稅原則而已。
（二）從原告營利事業登記證上所載營業項目「１、一般雜貨及菸酒之買賣經營業務
      。２、提供伴唱視廳設備供人歌唱。」可知原告係經營小型自助式視聽歌唱社
      ，並無女性陪侍，純以出租包廂並販售飲料、水果、餅乾食品、茶、菸酒、咖
      啡、冰品等項，供消費者歡唱自愉之餘零食小吃。類似便利商店、雜貨店之買
      賣業，與一般豪華餐廳烹調加工餐飲有別，此有現場菸酒、食品貨架及飲料自
      動販賣機照片在卷可證。然原處分認定原告全年營業收入二○、一七一、八一
      二元，全部以視唱中心（標準行業代號八七○三─一一毛利率百分之五十八）
      核定營業成本八、四七二、一六一元；復查決定餐飲費收入部分計七、六一二
      、四一四元，依一般餐飲同業利潤標準毛利率百分之四十五核定營業成本為四
      、一八六、八二八元，KTV包廂收入計一二、五五九、三九八元依視唱中心同
      業利潤標準毛利率百分之五十八核定營業成本五、二七四、九四七元，其全年
      實際商品進銷存，既可再細分菸酒、飲料、咖啡及水果類、食品類、冰品類等
      其他食品雜貨，前者依財政部頒布八十六年度營利事業同業利潤標準毛利率分
      別為百分之八、百分之十九及百分之十八，復查決定一律以一般餐飲毛利率百
      分之四十五核定營業成本，訴願決定未予糾正亦有可議之處。
（三）關於販售物品買賣業之查核，應以進、銷貨物名稱、數量是否屬實為主，首揭
      營利事業所得稅查核準則第五十七條定有明文。被告機關答辯所述：「經查原
      告系爭年度進貨憑證、統一發票係分別進貨品名，數量開立」，是則，進貨部
      分品名，數量並無問題。至於銷貨部分原告經營ＫＴＶ歌唱視聽餐飲，係經稽
      徵機關核准使用二聯式收銀機收據代替發票居多，發票或收據未詳細載明銷貨
      內容，另依客戶消費點用飲料、酒品、水果、小菜等詳細內容開立消費估價單
      左下角註明發票存根號碼供查核勾稽，核與財政部六十年十月十四日台財稅第
      三八○七五號令規定：「營利事業交易事項，凡屬同一客戶、同一次交易所開
      立之統一發票，如因銷貨品目繁多，其原有統一發票品名、規格、單價等欄不
      足填寫時，准開立一張總金額及總數之統一發票，另行填具載明品名、數量、
      規格及單價等項之明細清單，以作為統一發票之附表。」並無不合。此有卷附
      編號0000000號估價單可證，該估價單記載八十六年八月五日包廂編號
      一一三，客人結帳消費：包廂費一、○○○元、酒一瓶四○○元、水果一盤三
      ○○元、飲料（茶）五瓶單價三○元，計一五○元共一、八五○元，左下角補
      註統一發票號碼：00000000。此外，酒類、飲料亦在發票及販賣機上
      均標註有貨物品名代號、售價，供客人點用，因此，在結帳時會計按其品名代
      號、數量輸入收銀機計算收費，則銷貨部分貨物品名、數量、銷貨收入、均屬
      實在。被告機關於撤銷重核時，可逐張查核（或抽查）統一發票銷售額及估價
      單上記載之銷售貨物品名、數量、銷售單價、金額是否相符？則電腦自動核計
      產生列印之全年進、銷、存明細帳（表），其各類進、銷貨物品名、數量、成
      本加權平均單價及金額，與首揭查核準則第五十七條規定並無不合。準此，成
      本即可依申報記載查帳核實認定。
（四）另酒類淡、烈品牌繁多，價格相差較大，標示售價係供消費者選擇點用消費數
      量參考，至結帳時或遇本社常客，或在促銷時段，常有在酒類或包廂齊服務費
      項目折價優待。諸如百貨公司銷售產品皆訂有不二價之售價標籤但亦有季節性
      之折扣戰，依照統一發票使用辦法規定普通統一發票可在備考欄註明折價金額
      或在品名數量金額欄底下註明減除折價金額，但收銀機收據替代發票只能在估
      價帳單逕予折減，故與標示售價或有部分不盡相符。
（五）關於被告答辯主張原告估價單僅約略記載「包廂費」、「飲料（果汁）」、「
      酒」、「水果」、「食品」、「汽水」、「飲料（茶）」、「咖啡」等項，並
      無依據進貨產品名稱區分（以「酒類」為例，其進貨供消費之種類包括玫瑰紅
      酒、金門高梁0.3L、精釀陳年紹興酒及台灣啤酒500cc等計三十四種，而其估
      價單僅記載「酒」乙項），又核對產品對照表各項產品銷貨單價、估價單單價
      及存貨帳，經抽查「一○○一─0000000紀念酒」於八十六年九月二十
      日銷售數量，依產品對照表銷售價格為五五三、八八元（不含營業稅），惟存
      貨帳及估價單無法核對乙節。按「商品盤存之估價，以成本為準；．．．前項
      成本，得按資產之種類或性質，採實際成本，或用先進先出法、後進先出法、
      加權平均法、移動平均法、簡單平均法，或其他經主管機關規定之方法計算之
      。前項各種計算方法之採用．．．未經申請者，視為採用加權平均法；」為所
      得稅法第四十四條，查核準則第五十一條分別定有明文。又「所稱加權平均法
      係指同種類或同性質之資產，本期各批取得總價額與期初餘額之和，除以該項
      資產本期各批取得數量與期初數量之和，所得之平均單價，作為本期領用或售
      出部分之成本。」亦為商業會計法第四十三條第六項所明定。因此，被告查核
      勾稽時，只核對帳冊及估價單「酒」類品名、數量無誤，全年進銷存數量與帳
      簿相符，即符合查核準則第五十七條規定，應予查帳認定售價可依開立統一發
      票或收據總金額認列銷貨收入；銷貨成本，則依其領用或售出「酒」名數量乘
      加權平均單價，即得該「酒」類全年之銷貨總成本。原告之前已說明該九月十
      八日序號0000000估價單「酒」類售價五、一○○元，原告產品對照表
      無相同價格之產品係客人消費中去櫃台再購買，估價單並另行開立，是一特例
      。再者，依照所得稅法施行細則第八十一條第一項亦明定：「八十三條所稱之
      帳簿文據，其關係所得額之一部或關係課稅年度中某一期間之所得，而納稅義
      務人未能提示者，稽徵機關得就該部分依查得資料或同業利潤標準核定其所得
      額」。前項在消費中去櫃台臨時要求對外代購五、一○○元較高貴酩酒，是一
      特例，其成本可被加權平均所吸收，抑或僅就該銷貨收入五、一○○元部分所
      得依細則第八十一條部分逕決，不能以偏概全，所有全部收入皆用同業利潤標
      準逕決。
（六）有關被告答辯「包廂費」單價，均有不相同乙節，經查客人點菜目錄後頁附有
      阿拉丁消費說明：包廂費、清潔費分別小、中、大包廂，交誼廳（只一間）不
      同標準價格並按非假日十二時至十九時、一時至七時、十九時至七時及週六、
      週日假日十二時至十九時不同時段打折優惠辦法，結帳時按其實際消費人數，
      包廂大小，消費時段及有無貴賓卡記載包廂費收入，並非事後補具。縱然有部
      分超過其收費標準，查帳結果必使原告收益增加，所得及稅負均增加，與餐飲
      成本勾稽無關，被告不得以此藉口，不予查帳認定而全部依同業利潤標準核定
      所得額，荒廢其稽查職責，背離租稅公平正義原則。
（七）被告查帳時如果進銷數量詳細核對結果無誤，則進銷成本售價，似應以開立發
      票實際收文憑證為準，以符實質課稅原則。並非因少數個別結帳估價單上折價
      優待後之售價與產品標示售價對照表稍有不符，即認無法勾稽，蓋查帳之目的
      ，應在勾稽品名數量之進銷存是否屬實，至於營業收入當然要以實際售價開立
      之發票或收據金額為準。
（八）綜上所述，被告機關在撤銷重核時，收入與成本勾稽均無問題。茲為便利被告
      機關重核，有關酒類每天每筆即每張收銀機收據替代統一發票所載銷貨收入及
      估價單上記載之售價，按其不同酒別代號，成本單價，重新列印進、銷、存明
      細帳（表）。懇請核判如訴之聲明，並請被告機關依法重核，查帳核實認定，
      以維租稅公平正義及實質課稅原則。
  二、被告主張之理由：
（一）按「稽徵機關進行調查或復查時，納稅義務人應提示有關各種證明所得額之帳
      簿、文據；其未提示者，稽徵機關得依查得之資料或同業利潤標準，核定其所
      得額。」「本法第八十三條所稱之帳簿文據，其關係所得額之一部或關係課稅
      年度中某一期間之所得額，而納稅義務人未能提示者，稽徵機關得就該部分依
      查得之資料或同業利潤標準，核定其所得額。」分別為所得稅法第八十三條第
      一項及同法施行細則第八十一條所明定。而所謂未提示，兼指帳簿文據全部未
      提示，或雖提示而有不完全、不健全或不相符者均有其適用，改制前行政法院
      著有六十一年度判字第一九八號判例可資參照。
（二）本件原告係以提供伴唱視聽設備及各類飲料、酒類及小菜等供顧客消費為業，
      其八十六年度營利事業所得稅結算申報，列報營業成本一三、七一六、八三二
      元。經被告機關初查以其逾期未提示營業成本有關帳冊、營業成本明細表、進
      銷存明細表及成本分析表等資料供核，致進銷存無法勾稽查核，乃按視唱中心
      之同業利潤標準毛利率百分之五十八，核算營業成本為八、四七二、一六一元
      。原告不服，主張該歌唱社設有小型超市、方便販售食品、飲料、菸酒等，部
      分買賣業應依買賣核課其所得，被告機關依KTV全額核課，對業者稅負欠公允
      等語。申經被告機關復查決定以，查該歌唱社提供之餐飲除包含「沙士、烏龍
      茶、麥茶、芭槳汁、汽水、果汁」各類飲料外，並包含「啤酒、日本清酒、威
      士忌」各類酒類與「毛豆、雞腳、魷魚絲、冰淇淋、咖啡．．．」等各式點心
      小吃，惟核對其銷貨發票並未記載該等飲料、酒類、點心小吃之品名與數量，
      另核對估價單亦未記載各該統一發票字軌號碼，致其銷貨發票及估價單二者無
      法查核勾稽實際銷售餐飲品名、數量，是其餐飲費收入部分計七、六一二、四
      一四元，依一般餐飲同業利潤標準毛利率百分之四十五，核定營業成本為四、
      一八六、八二八元，至KTV包廂收入計一二、五五九、三九八元，依視唱中心
      同業利潤標準毛利率百分之五十八，核定營業成本為五、二七四、九四七元，
      復查後核定營業成本計九、四六一、七七五元，獲准增列營業成本九八九、六
      一四元。財政部訴願決定，亦持與被告機關相同之論見予以駁回。
（三）訴訟意旨略謂：原告主張其帳簿憑證或有缺漏，惟如經查明無不法情事，且會
      計紀錄銜接憑證相符者，仍應查帳核定；並稱被告機關依餐飲業同業利潤標準
      毛利率核定之餐飲業收入部分，應依進銷存明細表，再細分為菸酒、飲料、咖
      啡及其他食品雜貨類等項目之買賣，並按財政部頒訂之各該營業項目之同業利
      潤標準毛利率（菸酒百分之八、飲料百分之十九、咖啡百分之十九、其他食品
      雜貨百分之十八）核定所得云云。
（四）經查原告系爭年度進貨憑證，統一發票係分別依據進貨品名、數量開立，惟其
      按序編載之存貨簿，並無按各項產品明細分類以供勾稽查對，僅分類記載啤酒
      、洋酒、食品類、水果類、香煙、汽水、飲料類（茶）、飲料類（果汁）、咖
      啡、冰品等類。次查銷貨發票，均僅記載消費總金額（二聯式收銀機統一發票
      ）或約略記載「包廂費」、「包廂費及餐飲費」（三聯式發票），並無就其明
      細項目分別紀錄，經原告提供重新整理之銷貨明細（估價單），並逐筆登載統
      一發票編號與統一發票相勾稽，惟估價單僅約略記載「包廂費」、「飲料（果
      汁）」、「酒」、「水果」、「食品」、「汽水」、「飲料（茶）」、「咖啡
      」等項，並無依據進貨產品名稱區分（以「酒類」為例，其進貨供消費之種類
      包括玫瑰紅酒、金門高梁0.3L、精釀陳年紹興酒及台灣啤酒500cc等計三十四
      種，而其估價單僅記載「酒」乙項），又核對產品對照表各項產品銷貨單價、
      估價單單價及存貨帳，經抽查「一○○一─0000000紀念酒」於八十六
      年九月二十日銷售數量，依產品對照表銷售價格為五五三、八八元（不含營業
      稅），惟存貨帳及估價單無法核對，另查九月十八日序號0000000估價
      單「酒」類，銷售單價五、一○○元，經查對產品對照表，原告並無買賣相同
      價格之產品，無法據以勾稽進、銷情形。綜上可知，原告重新整理之存貨帳（
      即成本分析）進、銷貨仍無法勾稽查核。又查其估價單所載「包廂費」單價均
      不相同，經核對消費說明、包廂費對照表及估價單，同一大小包廂收費亦均不
      同，甚至超過其收費標準，應係原告為使其估價單金額與開立之銷售發票金額
      一致，而於事後所補具。再者，原告訴稱其實際營業項目為一般雜貨、菸酒之
      買賣經營業務及提供伴唱視聽設備供人歌唱，即應按視聽中心、菸酒、飲料、
      咖啡類及其他食品雜貨類之各該營業項目同業利潤標準分別核定營業毛利乙節
      ，經查原告係以提供伴唱視聽設備供人歌唱及供應各類點心小菜及飲料等餐飲
      服務為業，且其開立之統一發票品名分別為「餐飲費」或「餐飲及包廂」等，
      與零售業買賣菸酒、飲料、食品雜貨等業別不同，是被告機關原核定依其實際
      開立之統一發票業別一般餐飲業同業利潤標準毛利率百分之四十五核定營業成
      本，並無不合，原告主張應依零售買賣業同業利潤標準核定，顯扭曲其營業事
      實，殊無足採。基上論結，原處分及所為復查、訴願決定並無違誤，請准如訴
      之聲明判決。
    理  由
一、原告起訴後，被告機關代表人於九十二年一月二十七日變更為乙○○（原代表人
    楊重華），並經其聲明承受訴訟，核無不合，先予敘明。
二、按「稽徵機關進行調查或復查時，納稅義務人應提示有關各種證明所得額之帳簿
    、文據；其未提示者，稽徵機關得依查得之資料或同業利潤標準，核定其所得額
    。」「本法第八十三條所稱之帳簿文據，其關係所得額之一部或關係課稅年度中
    某一期間之所得額，而納稅義務人未能提示者，稽徵機關得就該部分依查得之資
    料或同業利潤標準，核定其所得額。」分別為所得稅法第八十三條第一項及同法
    施行細則第八十一條所明定。而所謂未提示，兼指帳簿文據全部未提示，或雖提
    示而有不完全、不健全或不相符者均有其適用（改制前行政法院六十一年度判字
    第一九八號判例參照）。
三、本件原告係以提供伴唱視聽設備及各類飲料、酒類及小菜等供顧客消費為業，其
    八十六年度營利事業所得稅結算申報，列報營業成本一三、七一六、八三二元。
    經被告初查以原告逾期未提示營業成本有關帳冊、營業成本明細表、進銷存明細
    表及成本分析表等資料供核，致進銷存無法勾稽，乃按視唱中心之同業利潤標準
    毛利率百分之五十八，核算營業成本為八、四七二、一六一元。原告不服，申請
    復查（原處分卷五十頁），主張其設有小型超市、方便販售食品、飲料、菸酒等
    ，部分買賣業應依買賣核課其所得，被告依ＫＴＶ全額核課，對業者稅負欠公允
    等語。被告復查決定略以，查原告提供之餐飲除包含「沙士、烏龍茶、麥茶、芭
    樂汁、汽水、果汁」各類飲料外，並包含「啤酒、日本清酒、威士忌」各類酒類
    與「毛豆、雞腳、魷魚絲、冰淇淋、咖啡．．．」等各式點心小吃，惟核對其銷
    貨發票並未記載該等飲料、酒類、點心小吃之品名與數量，另核對估價單亦未記
    載各該統一發票字軌號碼，致其銷貨發票及估價單二者無法查核勾稽實際銷售餐
    飲品名、數量，是其餐飲費收入部分計七、六一二、四一四元，依一般餐飲、同
    業利潤標準毛利率百分之四十五，核定營業成本為四、一八六、八二八元，至Ｋ
    ＴＶ包廂收入計一二、五五九、三九八元，依視唱中心同業利潤標準毛利率百分
    之五十八，核定營業成本為五、二七四、九四七元，本件復查後核定營業成本計
    九、四六一、七七五元，准予增列營業成本九八九、六一四元。原告不服，提起
    訴願，主張其已依查核準則第五十七條補正並提供進銷存明細表及各項分析表，
    請變更原決定云云，資為爭議。經訴願決定機關除持與被告機關復查決定相同之
    論見外，並以本件據被告中區國稅法字第八八○○一九四七九號答辯略以，經查
    原告所提示之進銷存明細表，與復查時所提示之進銷存明細表係同一事證，該部
    分確無法勾稽餐飲部門所銷售飲料、酒類品名、數量與單價等語，則原告空言主
    張，核不足採等情，駁回訴願。
四、原告訴訟意旨略以：原告帳簿憑證或有缺漏，惟如經查明無不法情事，且會計紀
    錄銜接憑證相符者，仍應查帳核定；並稱被告機關依餐飲業同業利潤標準毛利率
    核定之餐飲業收入部分，應依進銷存明細表，再細分為菸酒、飲料、咖啡及其他
    食品雜貨類等項目之買賣，並按財政部頒訂之各該營業項目之同業利潤標準毛利
    率（菸酒百分之八、飲料百分之十九、咖啡百分之十九、其他食品雜貨百分之十
    八）核定所得。而為便利被告機關重核，有關酒類每天每筆即每張收銀機收據替
    代統一發票所載銷貨收入及估價單上記載之售價，按其不同酒別代號，成本單價
    ，重新列印進、銷、存明細帳（表），可供被告機關查帳核實認定等語。
五、本件於本院受命法官行準備程序時，依原告起訴意旨，以原告重新整理之帳簿憑
    證提由被告機關重新查核，經被告機關查核後，認原告重新整理之帳簿憑證，仍
    有不明之處，乃以九十二年三月二十八日中區國稅法一字第○九二○○一五○五
    ○號函請原告補充說明如左：（一）貴歌唱社提供之估價單（銷貨明細），銷貨
    內容包括「包廂費」、「飲料（果汁）」、「酒」、「水果」、「食品」、「汽
    水」、「飲料（茶）」、「咖啡」等項，於編制存貨帳時，各項目均有標示貨品
    代號予以區分（如酒類包括啤酒0000-0000、0000-0000等項，洋酒000- 0000、
    0000-0000等項），請說明貴歌唱社區分各產品代號之依據並說明如何與進貨品
    名相配合。（二）關於估價單所載「包廂費」及包廂號碼，請說明各包廂號碼為
    大、中或小包廂，俾憑查對等情。經查，原告系爭年度進貨憑證，統一發票係分
    別依據進貨品名、數量開立，然其按序編載之存貨簿，並無按各項產品明細分類
    以供勾稽查對，僅分類記載啤酒、洋酒、食品類、水果類、香煙、汽水、飲料類
    （茶）、飲料類（果汁）、咖啡、冰品等類。次查銷貨發票，均僅記載消費總金
    額（二聯式收銀機統一發票）或約略記載「包廂費」、「包廂費及餐飲費」（三
    聯式發票），並無就其明細項目分別紀錄，經原告提供重新整理之銷貨明細（估
    價單），並逐筆登載統一發票編號與統一發票相勾稽，惟估價單僅約略記載「包
    廂費」、「飲料（果汁）」、「酒」、「水果」、「食品」、「汽水」、「飲料
    （茶）」、「咖啡」等項，並無依據進貨產品名稱區分（以「酒類」為例，其進
    貨供消費之種類包括玫瑰紅酒、金門高梁0.3L、精釀陳年紹興酒及台灣啤酒
    500cc等計三十四種，而其估價單僅記載「酒」乙項），又核對產品對照表各項
    產品銷貨單價、估價單單價及存貨帳，該「一○○一─0000000紀念酒」
    於八十六年九月二十日銷售數量，依產品對照表銷售價格為五五三、八八元（不
    含營業稅），惟存貨帳及估價單無法核對，另查九月十八日序號0000000
    估價單「酒」類，銷售單價五、一○○元，經查對產品對照表，原告並無買賣相
    同價格之產品，無法據以勾稽進、銷情形。綜上可知，原告重新整理之存貨帳（
    即成本分析）進、銷貨仍無法勾稽查核。又查其估價單所載「包廂費」單價均不
    相同，經核對消費說明、包廂費對照表及估價單，同一大小包廂收費亦均不同，
    甚至超過其收費標準，應係原告為使其估價單金額與開立之銷售發票金額一致，
    而於事後所補具。再者，原告主張其實際營業項目為一般雜貨、菸酒之買賣經營
    業務及提供伴唱視聽設備供人歌唱，即應按視聽中心、菸酒、飲料、咖啡類及其
    他食品雜貨類之各該營業項目同業利潤標準分別核定營業毛利乙節，但查原告係
    以提供伴唱視聽設備供人歌唱及供應各類點心小菜（如毛豆、雞腳、魷魚絲等）
    及飲料等餐飲服務為業，且其開立之統一發票品名分別為「餐飲費」或「餐飲及
    包廂」等，與零售業買賣菸酒、飲料、食品雜貨等業別不同（以上證物見被告機
    關九十二年一月九日中區國稅法一字第○九二○○○○七七八號及九十二年四月
    二十四日中區國稅法一字第○九二○○二○三四二號補充答辯狀依原告提供之帳
    簿憑證整理之附件），是被告機關原核定（復查決定）依其實際開立之統一發票
    業別一般餐飲業同業利潤標準毛利率百分之四十五核定營業成本，並無不合，原
    告主張應依零售買賣業同業利潤標準核定，並無足採；另ＫＴＶ包廂收入計一二
    、五五九、三九八元，原處分（復查決定）依視唱中心同業利潤標準毛利率百分
    之五十八，核定營業成本，亦無不合，訴願決定遞予維持，同無違誤。原告主張
    各節，核無可採，其訴為無理由，應予駁回。
據上論結，本件原告之訴為無理由，依行政訴訟法第一百九十五條第一項後段、第九
十八條第三項前段，判決如主文。
中    華    民    國    九十二      年      八        月      二十      日
                 臺 中 高 等 行 政 法 院   第 二 庭
                                審 判 長 法      官  胡  國  棟
                                         法      官  王  德  麟
                                         法      官  林  秋  華
右正本證明與原本無異。
如不服本判決，應於判決送達後二十日內向本院提出上訴書狀，其未表明上訴理由者
，應於提起上訴後二十日內向本院提出上訴理由書（須依對造人數附具繕本）；如於
本判決宣示或公告後送達前提起上訴者，應於判決送達後二十日內補提上訴理由書（
須附繕本）。未表明上訴理由者，逕以裁定駁回。
提起上訴應預繳送達用雙掛號郵票三九○元（三十四元及五元郵票各十份)。
中    華    民    國    九十二      年      八        月     二十      日
                                         法院書記官  蔡  騰  德


司法院資訊處製作；財團法人民間司法改革基金會備份。
